臺灣臺中地方法院刑事判決　　　　96年度中交簡上字第1075號
上　訴　人
即　被　告　甲○○
上列上訴人即被告因公共危險案件，不服本院臺中簡易庭96年度
中交簡字第2855號中華民國96年10月29日第一審簡易判決（聲請
簡易處刑案號：臺灣臺中地方法院檢察署96年度速偵字第4811號
），提起上訴，本院管轄之第二審合議庭判決如下：
    主    文
上訴駁回。
    犯罪事實及理由
一、本案經本院審理結果，認第一審判決認事用法及量刑均無不
    當，應予維持，除引用第一審簡易判決書（包括聲請簡易判
    決處刑書）記載之事實、證據及理由（如附件）外，並據上
    訴人即被告甲○○（下稱被告）於本院審理時坦白承認。
二、上訴意旨略以：被告因住院、無工作，且被告之孫亦由被告
    扶養，家庭困難，且被告犯後已知錯，原審量刑過重，請求
    從輕量刑等語。
三、核被告所為，係犯刑法第一百八十五條之三之服用酒類不能
    安全駕駛動力交通工具而駕駛罪。又按刑罰之量定，固屬法
    院自由裁量之職權行使，但仍應審酌刑法第五十七條所列各
    款事由及一切情狀，為酌量輕重之標準，並非漫無限制；量
    刑輕重係屬事實審法院得依職權自由裁量之事項，苟已斟酌
    刑法第五十七條各款所列情狀而未逾越法定刑度，不得遽指
    為違法；且在同一犯罪事實與情節，如別無其他加重或減輕
    之原因，下級審量定之刑，亦無過重或失輕之不當情形，則
    上級審法院對下級審法院之職權行使，原則上應予尊重（最
    高法院七十二年臺上字第六六九六號、七十五年臺上字第七
    ○三三號判例及八十五年度臺上字第二四四六號判決意旨參
    照）。次按刑法第一百八十五條之三之法定刑度為「一年以
    下有期徒刑、拘役或三萬元以下罰金」，依被告行為時暨原
    審判決時之刑法第三十三條第五款則規定：「拘役：一日以
    上，二月未滿。但遇有加重時，得加至四個月」。原審認被
    告服用酒類，不能安全駕駛動力交通工具而駕駛犯行，事證
    明確，而依刑法第一百八十五條之三、第四十一條第一項前
    段，及刑法施行法第一條之一第一項、第二項但書之規定，
    並審酌被告之酒醉程度，仍駕駛汽車，對往來人車安全造成
    相當之危險及因酒後肇事等一切情狀，於法定刑度內量處被
    告拘役五十五日，如易科罰金，以新臺幣一千元折算一日，
    認事用法並無違誤，量刑亦屬妥適。被告以原審量刑過重，
    請求從輕量刑為由而提起本件上訴，為無理由，應予駁回。
據上論斷，依刑事訴訟法第四百五十五條之一第三項、第三百七
十三條、第三百六十八條，判決如主文。
本案經檢察官乙○○到庭執行職務。
中　　華　　民　　國　　96　　年　　12　　月　　31　　日
                  刑事第九庭  審判長法  官  林宜民
                                    法  官  余德正
                                    法  官  何世全
上正本證明與原本無異。
不得上訴。
                                    書記官  童洪芳美
中　　華　　民　　國　　96　　年　　12　　月　　31　　日
